臺灣基隆地方法院基隆簡易庭小額民事判決
111年度基小字第2838號
原      告  鄒俊榮  
被      告  郭宇翔  

上列當事人間請求損害賠償事件，本院於民國111年11月15日言
詞辯論終結，判決如下：
    主  文
被告應給付原告新臺幣(下同)1萬8,500元，及自111年10月28日
起至清償日止，按年息5%計算之利息。
訴訟費用1,000元由被告負擔。
本判決第1項得假執行。但被告如以1萬8,500元為原告預供擔保
，得免為假執行。
　　事實及理由要領
一、按訴狀送達後，原告不得將原訴變更或追加他訴，但擴張或
    減縮應受判決事項之聲明者，不在此限，民事訴訟法第255
    條第1項第3款定有明文。原告原起訴聲明，係向被告請求給
    付5萬元及自起訴狀繕本送達翌日起至清償日止，按年息5%
    計算之利息。嗣於111年11月15日言詞辯論期日當庭變更聲
    明為被告應給付原告1萬8,500元及自起訴狀繕本送達翌日起
    至清償日止，按年息5%計算之利息，核屬減縮應受判決事項
    之聲明，揆諸首開規定，應予准許。
二、原告起訴主張：被告於111年7月25日下午2時35分許騎乘車
    號000-0000號普通重型機車（下稱被告車輛）行經基隆市○○
    路00號前路口，偏向行駛不慎與原告所騎乘車號000-0000號
    普通重型機車(下稱原告機車)擦撞，致原告機車右側受損，
    原告因而受有支出機車修繕費用1萬8,500元之損害，爰依民
    法第184條第1項前段、第2項及第191條之2規定，請求被告
    負損害賠償責任等語，並聲明：如主文所示。
三、被告答辯：本件事故之發生，是因被告騎乘被告機車經過系
    爭路段時要閃避計程車，才會偏向轉出來，被告機車車尾遭
    原告機車碰撞，原告機車又沒怎樣，被告為何要賠償原告等
    語。
四、本院判斷：
　　原告主張其騎乘原告機車於上開時、地，因被告騎乘被告機
    車偏向行駛致原告機車與之碰撞受損，原告因而受有支出原
    告機車修繕費用1萬8,500元之事實，業據其提出原告機車受
    損照片、估價單等為證，惟為被告所否認，並以前開情詞置
    辯。經查：
　㈠按「因故意或過失，不法侵害他人權利者，負損害賠償責任
    」、「汽車、機車或其他非依軌道行駛之動力車輛，在使用
    中加損害於他人者，駕駛人應賠償因此所生之損害」，民法
    第184條第1項前段、第191條之2本文定有明文。又「汽車行
    駛時，駕駛人應注意車前狀況及兩車並行之間隔，並隨時採
    取必要之安全措施」，道路交通安全規則第94條第3項前段
    亦有明文。據兩造於基隆市警察局南榮所製作筆錄時分別所
    陳(被告)：我當時由南榮路最右側車道外往左側車道切入，
    其後與我左側車道之機車發生碰碰而肇事…碰撞到我後車尾
    而肇事；(原告)：我當時係由南榮路右側車道直行往八堵路
    方向行駛，行經肇事地點時，對方係由右側車道線外往右側
    車道切入，其後對方與我擦撞不停離開，我係追至下一個路
    口攔停對方。（詳本院卷第25、29頁）。佐以，經本院依被
    告之聲請當庭勘驗基隆市警察局111年10月27日以基警交字
    第1110056827號函檢送本院監視器影像光碟，勘驗結果略以
    ：111年7月25日從2點30分35秒畫面右側出現一台黃色計程
    車，…陸續有自小客車及機車迴轉經過黃色計程車…2點32分1
    5秒,有身穿黃色上衣之行人步行經過黃色計程車，2點34分
    計程車左側車旁出現戴白色安全帽騎士(被告稱是被告)，騎
    士後方為戴黑色安全帽之原告，2點34分34秒被告瞬間有回
    頭，兩台機車並沒有停車，持續往前騎行。（詳本院111年1
    1月15日言詞辯論筆錄所示之勘驗結果，頁62至63）。又被
    告亦陳稱，本件事故發生當時，路況、天候、視線均良好，
    無障礙物，顯無不能注意之情事，可證，被告騎乘被告機車
    行經系爭路段時，未注意車前狀況及兩車並行間距，隨時採
    取必要安全措施，違反道路交通安全規則第94條第3項規定
    ，致生本件事故，堪認被告就本件事故之發生顯有過失，且
    其過失行為與原告機車受損結果間具有相當因果關係，是原
    告主張被告應負過失侵權行為損害賠償責任，洵屬有據。被
    告雖辯稱本件事故係原告機車碰撞被告機車云云。然據本院
    當庭勘驗監視器錄影畫面之勘驗結果，可知本件事故係被告
    騎乘被告機車，向左偏向切入原告機車行駛之車道，致當時
    騎乘原告機車行駛於被告機車同向後方之原告不及注意，原
    告機車車頭碰撞被告機車車尾，難認原告有何疏未注意車前
    狀況之過失。
　㈡次按不法毀損他人之物者，被害人得請求賠償其物因毀損所
    減少之價額，民法第196條定有明文。又負損害賠償責任者
    ，除法律另有規定或契約另有訂定外，應回復他方損害發生
    前之原狀，且債權人得請求支付回復原狀所必要之費用，以
    代回復原狀，民法第213條第1項、第3項亦有明定。原告主
    張原告機車因被告過失行為與被告機車擦撞受損部分，估價
    修復費用1萬8,500元，並提出凱澄車業估價單為證。經核，
    該估價單上關於本件事故所記載之修理項目與原告機車受損
    害位置相互對應，修理金額並無不當或異常超高之情，認屬
    必要、合理，且酌以原告機車送修之目的，乃係為圖回復車
    輛之整體效用，而非意在回復相關機件、零件之價值，尤以
    原告機車之整體價值，亦不因機件、零件之「以新換舊」而
    有提昇，況原告車輛之零件如未遭被告碰撞受損自無庸更換
    ，故不可能因零件以新品更換舊品，而受有不當得利，故材
    料費用不予折舊。準此，原告車輛之必要修復費用，即應為
    1萬8,500元
  ㈢又本件原告對被告之侵權行為損害賠償請求權，屬無確定期
    限之給付，既經原告起訴而送達訴狀，被告當應負遲延責任
    。而本件民事起訴狀繕本於111年10月27日送達被告(詳本院
    卷第53頁），依民法第229條第2項、第233條第1項前段、第
    203條規定，原告請求自起訴狀繕本送達之翌日即111年10月
    28日起至清償日止，按年息5%計算之利息，亦屬有據。
五、綜上所述，原告基於侵權行為之法律關係，請求被告給付1
    萬8,500元及自110年10月28日起至清償日止，按年息5%計算
    之利息，洵屬有據，應予准許。
六、本件事證已經明確，雙方所提出之各項攻擊防禦方法及證據
    資料，都已經法院詳細斟酌，經認定不會影響本判決的結果
    ，所以不再一一論述。
七、本件原告勝訴部分，係依小額訴訟程序而為被告敗訴之判決
    ，爰依職權宣告假執行，併依職權宣告被告如為原告預供擔
    保後，得免為假執行。另依民事訴訟法第78條、第436條之1
    9第1項之規定，確定本件訴訟費用額為1,000元，應由被告
    負擔。
八、結論：本件原告之訴為有理由，因此判決如主文。
中　　華　　民　　國　　111 　年　　11　　月　　29　　日
          　　　　基隆簡易庭法　官　林淑鳳
以上正本係照原本作成。
對於本件判決如有不服，應於收受送達後20日內向本院提出上訴
書狀，上訴於本院合議庭，並按他造當事人之人數附具繕本。
當事人之上訴，非以判決違背法令為理由不得為之，上訴狀應記
載上訴理由，表明下列各款事項：
㈠原判決所違背之法令及其具體 內容。
㈡依訴訟資料可認為原判決有違背法令之具體事實。
如委任律師提起上訴者，應一併繳納上訴審裁判費。
中　　華　　民　　國　　111 　年　　11　　月　　29　　日
                            書記官　張景欣